Images du répertoire du notaire Claude Dupuys pour l'étude XXXIV
Archives nationales de France
Images du répertoire du notaire Claude Dupuys pour l'étude XXXIV
17 septembre 1721 - 6 avril 1729
MC/RE/XXXIV/4
Etude XXXIV; Dupuys, Claude
Un registre
Archives nationales de France
Minutes et répertoires: la loi 2008-696 du 15 juillet 2008 relative aux archives a fixé à 75 ans à compter de la date de l'acte, ou à 25 ans à compter de la date du décès de l'intéressé si ce délai est plus bref, le délai de communication des minutes et répertoires des notaires; ce délai est porté à 100 ans à compter de la date de l'acte si le document se rapporte à un mineur (code du Patrimoine, articles L213-2, 4e d et 5e).
Autres documents de l'étude (dossiers de clients, comptabilité...): s'agissant d'archives privées, ces documents sont communicables selon les modalités fixées par le déposant ou le donateur.
Certains documents ne sont pas accessibles sous leur forme originale en raison de leur mauvais état de conservation.
Registre en déficit
Images des répertoires de l’étude XXXIV
Archives de l'étude XXXIV
répertoire d'officier public ministériel
- Répertoire chronologique pour la période du 17 septembre 1721 au 6 avril 1729, 17 septembre 1721 - 6 avril 1729; MC/RE/XXXIV/4
  Le registre contient aussi le répertoire du notaire Nicolas Dupuys pour la période du 26 juin 1726 au 9 juin 1738.
  Le répertoire contient les informations suivantes: 1. nature de l'acte; 2. nom, prénom, des parties; 3. date du jour.
  répertoire
  - Liste chronologique des actes pour la période du 17 septembre au 31 décembre 1721, 17 septembre - 31 décembre 1721; 1 r°-6 v°; 10 feuillets
  - Liste chronologique des actes pour la période du 2 janvier au 31 décembre 1722, 2 janvier - 31 décembre 1722; 7 r°-41r°; 18 feuillets
  - Liste chronologique des actes pour la période du 2 janvier au 31 décembre 1723, 2 janvier - 31 décembre 1723; 41 v°-69 v°; 22 feuillets
  - Liste chronologique des actes pour la période du 3 janvier au 31 décembre 1724, 3 janvier - 31 décembre 1724; 69 v°-107 v°; 22 feuillets
  - Liste chronologique des actes pour la période du 2 janvier au 30 décembre 1725, 2 janvier - 30 décembre 1725; 107 v°-138 r°; 21 feuillets
  - Liste chronologique des actes pour la période du 1er janvier au 30 décembre 1726, 1er janvier - 30 décembre 1726; 138 v°-163 v°; 17 feuillets
  - Liste chronologique des actes pour la période du 3 janvier au 31 décembre 1727, 3 janvier - 31 décembre 1727; 164 r°-186 v°; 16 feuillets
  - Liste chronologique des actes pour la période du 1er janvier au 30 décembre 1728, 1er janvier - 30 décembre 1728; 186 v°-211 r°; 15 feuillets
  - Liste chronologique des actes pour la période du 3 janvier au 6 avril 1729, 3 janvier - 6 avril 1729; 211 r°-216 r°; 14 feuillets
  - Répertoire des contrats de rentes viagères pour la période du 16 novembre 1722 au 20 mai 1726, 16 novembre 1722 - 20 mai 1726; 217 r°-227 r°; 15 feuillets
  - "Estat des 50 minutes que Me Claude-Charles Dupuys [...] a remises à Me Nicolas-Claude Dupuys le jeune, son frère [...]" pour la période du 19 avril 1724 au 27 novembre 1726, 19 avril 1724 - 27 novembre 1726; 234 r°-237 r°; 5 feuillets